臺灣彰化地方法院民事裁定           100年度司財管字第57號
聲  請  人  兆豐國際商業銀行股份有限公司
法定代理人  蔡友才
代  理  人  洪敬原
關  係  人  林美暖
上列聲請人聲請為被繼承人王震三選任遺產管理人事件，本院裁
定如下：
    主  文
選任林美暖為被繼承人王震三（男，民國46年12月31日出生，民
國98年5月17日死亡，身分證統一編號：Ｚ000000000號，生前籍
設臺灣省彰化縣和美鎮○○里○鄰○○路101巷7號）之遺產管理
人。
程序費用新臺幣壹仟元由被繼承人王震三之遺產負擔。
    理  由
一、本件聲請意旨略以：被繼承人王震三繼承聲請人對其父王坤
    榮之債務，而被繼承人於民國98年5月17日死亡，其全體繼
    承人均已拋棄繼承而無遺產管理人，致聲請人之債權無法行
    使，為保障權益，爰依民法第1178條第2項向法院聲請選任
    遺產管理人等語。
二、按：繼承開始時，繼承人之有無不明者，而無親屬會議或親
    屬會議未於法院所定六個月以上期限內選定遺產管理人者，
    利害關係人或檢察官，得聲請法院選任遺產管理人，此觀民
    法第1177條、第1178條規定可知。
三、次按：先順序繼承人均拋棄其繼承權時，由次順序之繼承人
    繼承；其次順序繼承人有無不明或第四順序之繼承人均拋棄
    其繼承權者，準用關於無人承認繼承之規定，民法第1176條
    第6項定有明文。
四、查：聲請人主張之事實，業據提出被繼承人王震三及其父王
    坤榮之除戶戶籍謄本影本、繼承系統表、本院89年度促字第
    16830號支付命令及確定證明書影本、本院家事法庭96年7月
    9日彰院賢家勇92年度繼165字第0960027415號函影本、催告
    召開親屬會議之存證信函及親屬會議記錄影本、股份有限公
    司變更登記表影本為證，並經本院依職權調取本院98年度繼
    字第732號拋棄繼承卷宗，經核無訛，堪信屬實，且與上開
    規定並無違誤，故聲請人選任遺產管理人之聲請應予准許。
五、次查：本院審酌林美暖（女，民國48年8月14日出生，身分
    證統一編號：Ｚ000000000號，籍設臺灣省彰化縣彰化縣和美
    鎮○○里○鄰○○路101巷7號）為被繼承人王震三之配偶，
    雖已拋棄繼承，惟其與被繼承人關係密切，被繼承人死亡時
    又與之生前為同一戶籍地，且有擔任遺產管理人之意願，此
    有戶籍謄本、同意書影本在卷可稽，衡情其對於被繼承人之
    債權債務關係應較他人清楚，且年紀又非老邁，應堪勝任遺
    產管理之務，故選任林美暖為被繼承人之遺產管理人。
六、依非訟事件法第157條，爰裁定如主文。
七、如對本裁定抗告，須於裁定送達後10日之不變期間內，向本
    院提出抗告狀，並繳納抗告費新臺幣1,000元。
中    華    民    國   100    年    12    月    6     日
                  家事法庭      司法事務官  康景翔